臺灣高等法院刑事裁定                 100年度抗字第1290號
抗  告  人
即  受刑人  溫偉萱
            （現於法務部矯正署宜蘭監獄執行中）
上列抗告人因毒品危害防制條例等執行案件，不服臺灣板橋地方
法院中華民國100年9月30日駁回聲明異議之裁定（100 年度聲字
第3092號），提起抗告，本院裁定如下：
    主    文
抗告駁回。
    理    由
一、原裁定意旨略以：抗告人即受刑人溫偉萱因違反毒品危害防
    制條例、竊盜、妨害自由、搶奪、侵占、偽造有價證券等案
    件，經原審法院先後判處罪刑確定，發監執行後，經原審法
    院100 年度聲字第2173號裁定定其應執行之刑為有期徒刑13
    年8 月確定，臺灣板橋地方法院檢察署檢察官乃據以換發執
    行指揮書執行之，則檢察官換發執行指揮書指揮執行，係依
    上開定執行刑之確定裁定內容所為，其執行之指揮自無違法
    ，執行方法亦無不當；至上開確定裁定是否合於刑法第50條
    、第53條之定應執行刑規定，而得循其他途徑請求救濟，要
    屬另一問題。受刑人雖併請求就原審法院100年度聲字第217
    3 號裁定附表編號22竊盜罪部分更定其應執行刑，惟受刑人
    倘認有更定其刑或定其應執行之刑等情形，應另請求檢察官
    為之，而駁回受刑人之異議。
二、抗告意旨略以：其所犯如原審法院100 年度聲字第2173號裁
    定附表編號22所示之竊盜罪，犯罪日期係91年8 月，應與其
    92至96年間之案件併定應執行刑，其曾請求檢察官向法院聲
    請定應執行之刑，惟檢察官拒不理會，指揮執行自屬不當，
    致其無途救濟等語。
三、按受刑人或其法定代理人或配偶，以檢察官執行之指揮為不
    當者，得向諭知該裁判之法院聲明異議，刑事訴訟法第484
    條定有明文。所謂檢察官執行之指揮不當，係指就執行之指
    揮違法及執行方法不當等情形而言。
四、經查：抗告人因違反毒品危害防制條例、竊盜、妨害自由、
    搶奪、侵占、偽造有價證券等案件，經原審法院先後判處罪
    刑確定，發監執行後，經原審法院100 年度聲字第2173號裁
    定定其應執行之刑為有期徒刑13年8 月確定，臺灣板橋地方
    法院檢察署檢察官乃據以換發執行指揮書執行之，則檢察官
    換發執行指揮書指揮執行，此有本院被告前案紀錄表在卷可
    參。前開定執行刑之裁定既經確定，檢察官依該確定裁定指
    揮執行，並無不合，抗告人復未指摘執行方法有何不當，自
    無從認檢察官就執行之指揮有違法或及執行方法不當之情形
    。抗告意旨雖以：其所犯如原審法院100年度聲字第2173 號
    裁定附表編號22所示之罪，應與其92至96年間之案件併定應
    執行刑，經向檢察官提出請求，檢察官竟不予理會云云，然
    抗告人所陳各節，核與檢察官指揮執行是否違法或執行方法
    有無不當之判斷，均屬無涉，抗告人執此指摘檢察官執行之
    指揮不當，容有誤會。綜上所述，原審認檢察官執行指揮並
    無不當，而駁回抗告人之聲明異議，尚稱妥適，抗告意旨執
    前詞指摘原裁定不當，為無理由，應予駁回。
據上論斷，依刑事訴訟法第412條，裁定如主文。
中    華    民    國   100    年    11    月    17    日
                  刑事第七庭審判長法  官   溫耀源
                                  法  官   張傳栗
                                  法  官   朱瑞娟
以上正本證明與原本無異。
不得再抗告。
                                  書記官   郭家慧
中    華    民    國   100    年    11    月    18    日